臺灣新竹地方法院民事裁定
111年度再微字第2號
再審聲請人  洪慶朝  
再審相對人  富邦產物保險股份有限公司

法定代理人  陳伯耀  
上列當事人間請求給付保險金事件，再審聲請人對於中華民國10
9年11月18日本院108年度再微字第3號確定裁定，聲請再審，本
院裁定如下：
    主  文
再審之聲請駁回。
再審程序費用由再審聲請人負擔。
    理  由
一、再審聲請人聲請再審意旨略以：再審聲請人因再審相對人民
    國94年11月3日簽收單上之承辦人吳旻振經法院屢傳不到，
    無參加言詞辯論庭，漠視再審聲請人保險給付法益權利，且
    法院未通知再審聲請人參加言詞辯論，違反訴訟程序法，又
    作出不利於再審聲請人之判決，判決不當，訴外人曾錦國亦
    虛偽證詞，是本院108年度再微字第3號裁定不當，法院應予
    撤銷，以維司法正義等語。
二、按再審之訴，應於30日之不變期間內提起；前項期間，自判
    決確定時起算，判決於送達前確定者，自送達時起算；其再
    審之理由發生或知悉在後者，均自知悉時起算。民事訴訟法
    第500條第1項、第2項本文定有明文。又裁定已經確定，而
    有第496條第1項或第497條之情形者，得準用本編之規定，
    聲請再審。同法第507條亦有明定。次按對於確定裁定聲請
    再審，依民事訴訟法第507條準用第501條第1項第4款規定，
    應表明再審理由及關於再審理由遵守不變期間之證據，此為
    必須具備之程式。其未表明者無庸命其補正，法院應以裁定
    駁回之。又當事人聲請再審，雖聲明係對某件再審裁定為再
    審，但審查其再審訴狀理由，實為指摘原確定裁判或前次之
    再審裁判如何違法，而對該聲明不服之再審裁定，則毫未指
    明有如何法定再審理由，此種情形，可認為未合法表明再審
    事由，逕以其再審之聲請為不合法駁回之(最高法院110年度
    台聲字第3146號裁定、69年度第3次民事庭會議決定㈠意旨參
    照)。
三、經查：
  ㈠本件再審聲請人就本院108年度再微字第3號民事確定裁定（
    下稱原確定裁定）聲請再審，原確定裁定屬不得抗告之裁定
    ，故應於裁定日109年11月18日即告確定，而原確定裁定係
    於109年11月24日寄存於新竹市警察局第三分局香山派出所
    ，有本院送達證書1紙附於原確定裁定卷宗可參，則依民事
    訴訟法第507條準用第500條第2項規定，並加計寄存送達生
    效期間後，應自裁定送達時之109年12月5日起算再審期間。
    然再審聲請人卻遲至110年10月28日始具狀聲請再審，有本
    院收文戳章可參，顯已於30日之不變期間。且參以再審聲請
    人未於再審聲請狀內表明其係在裁定確定後始知悉再審理由
    情事，抑或遵守再審不變期間之證據，依前開規定及說明，
    再審聲請人就原確定裁定聲請再審，並非合法。
　㈡再審聲請人主張再審相對人94年11月3日簽收單上之承辦人吳
    旻振經法院屢傳不到，無參加言詞辯論庭，漠視再審聲請人
    保險給付法益權利，且法院未通知再審聲請人參加言詞辯論
    ，違反訴訟程序法，又作出不利於再審聲請人之判決，判決
    明顯不當，訴外人曾錦國亦虛偽證詞云云，乃係對於本院10
    4年度竹保險小字第4號、105年度保險小上字第1號、108年
    度簡上字第42號民事判決所為之指摘；再審聲請人既未對原
    確定裁定有如何合於法定再審事由之具體情事為指摘，自屬
    未合法表明再審事由，性質上無庸命其補正。依前開規定及
    說明，本件再審之聲請自非合法，應予駁回。
四、據上論結，本件再審之聲請為無理由，依民事訴訟法第507
    條、第502條第2項、第95條、第78條，裁定如主文。
中　　華　　民　　國　　111 　年　　9 　　月　　15　　日
                  民事第一庭    審判長法  官  李珮瑜  
　　　　　　　　　                    法  官  張百見  
　　　　　　　　　　　　　　　　　　　法  官  王凱平
以上正本係照原本作成。
本裁定不得抗告。
中　　華　　民　　國　　111 　年　　9 　　月　　15　　日
                                      書記官  王恬如